---
title: "5-30"
author: "D"
date: "2017年5月30日"
output: html_document
---
###使用したライブラリ
- library(dplyr)
- library(GGally)
- library(ggplot2)
- library(makedummies)
- library(ranger)
- library(scales)
- library(stringr)
- library(tidyr)
- library(kernlab)
- library(caret)



```{r　include=FALSE}
library(dplyr)
library(GGally) 
library(ggplot2)
library(makedummies)
library(ranger)
library(scales)
library(stringr)
library(tidyr)
library(kernlab)
library(caret)
library(knitr)
df_train<-read.csv("train.csv", na.strings = (c("NA", "")))
df_test<-read.csv("test.csv", na.strings = (c("NA", "")))
```
とりあえず中身の確認.
```{r}
train_head<-df_train[(1:5),]
kable(train_head, format="markdown")
```

```{r}
test_head<-df_test[(1:5),]
kable(test_head, format="markdown")
```

邪魔そうなNameとTicketを取り出して,　基本統計量を見る.
```{r}
train_base<-df_train%>%
  dplyr::select(-Name, -Ticket)
summary(train_base)
```

```{r}
test_base<-df_test%>%
  dplyr::select(-Name, -Ticket)
summary(test_base)
```
####trainデータからわかること<br>
- 亡くなった人の方が多い
- Pclass3の人が大半で, Pclass1の人はほとんどいない
- 男性の方が多い
- 20代後半の人が多く, 高齢者は少なかったと考えられる
- 兄弟や配偶者と乗船している人は2人に1人ほどで, 最大8人
- 親子で乗船した人は少なく,最大6人
- <font color = "red">CabinとAgeの欠損値が多い</font>
- 乗船場所はSが最も多く,最も少ないQとは大きな差がある
<br>
Cabinも欠損値が多いためとりあえず抜かしておく.
```{r}
train_base<-train_base%>%
    dplyr::select(-Cabin)

test_base<-test_base%>%
    dplyr::select(-Cabin)
```
###欠損値の処理
Ageは平均値で, Embarkedを最頻値であるSで補完する.
```{r}
#remove Age`s NA
train_base$Age<-ifelse(is.na(train_base$Age), mean(train_base$Age,na.rm=TRUE), train_base$Age)
test_base$Age<-ifelse(is.na(test_base$Age), mean(test_base$Age,na.rm=TRUE), test_base$Age)
```

```{r}
#insert Embarked`s NA
train_base$Embarked<-ifelse(is.na(train_base$Embarked), 3, train_base$Embarked)
test_base$Embarked<-ifelse(is.na(test_base$Embarked), 3, test_base$Embarked)
```
視覚化して確認
```{r warning=FALSE, message=FALSE, fig.width=10, fig.height=8}
gg_train<-train_base%>%
    dplyr::select(-PassengerId)
gg_train$Survived<-as.factor(gg_train$Survived)
gg_train$Sex<-as.integer(gg_train$Sex)
ggpairs(gg_train, aes_string(color="Survived", alpha=0.5))

```
